臺灣新竹地方法院刑事判決　　　　　　　 94年度訴字第251號
公　訴　人　臺灣新竹地方法院檢察署檢察官
被　　　告　甲○○
上列被告因違反毒品危害防制條例案件，經檢察官提起公訴（93
年度毒偵字第1341號）及移送併案審理（94年度毒偵字第158、8
98號），經本院合議庭裁定依簡式審判程序審理並判決如下：
    主  文
甲○○連續施用第一級毒品，累犯，處有期徒刑玖月，扣案之第
一級毒品海洛因壹小包（驗後淨重零點壹陸公克）沒收銷燬，注
射針筒貳支沒收；又連續施用第二級毒品，累犯，處有期徒刑肆
月，扣案之分裝袋壹個沒收。應執行有期徒刑壹年，扣案之第一
級毒品海洛因壹小包（驗後淨重零點壹陸公克）沒收銷燬，注射
針筒貳支、分裝袋壹個沒收。
    事  實
一、甲○○前因施用毒品案件，經本院依聲請以八十七年度毒聲
    字第八六二號裁定送觀察、勒戒後，因認有繼續施用毒品傾
    向，本院再依聲請以八十八年度毒聲字第七六號裁定令入戒
    治處所施以強制戒治，後因成效良好，復依聲請以八十八年
    度毒聲字第一一七五號裁定停止戒治，所餘戒治期間交付保
    護管束，於民國八十九年一月十六日交付保護管束期滿，再
    經臺灣新竹地方法院檢察署檢察官於八十九年五月十一日，
    以八十九年度戒毒偵字第四一號為不起訴處分確定。其又因
    竊盜案件，經本院於九十一年十一月七日以九十一年度竹簡
    字第五六八號判處有期徒刑四月確定，於九十二年四月十一
    日執行完畢。
二、詎甲○○猶不知悔改，於強制戒治處分執行完畢後五年內，
    復基於施用第一級毒品海洛因之概括犯意，自九十三年五月
    間某日起至九十四年二月二日上午某時止，在其位於新竹市
    ○○路二０四號之住處與西大路之朋友處等地，以將第一級
    毒品海洛因放入針筒內注射之方式，平均二至三天施用一次
    之頻率，連續施用第一級毒品海洛因多次；又另行基於施用
    第二級毒品安非他命之概括犯意，自九十三年十一月三日起
    至九十四年一月十二日止，在西大路之朋友處等地，將第二
    級毒品安非他命放在玻璃球內燒烤以吸取其產生的煙霧之方
    式，以不等之頻率，連續施用第二級毒品安非他命多次。嗣
    分別為警在附表編號一至三號所示之時、地查獲，並分別扣
    得如附表編號一、二號所示之毒品與施用工具等物，而得悉
    上情。
三、案經新竹市警察局第二分局報告臺灣新竹地方法院檢察署檢
    察官偵查起訴及移送併案審理。
    理  由
一、本件被告甲○○所犯施用一、二級毒品罪，均非死刑、無期
    徒刑、最輕本刑為三年以上有期徒刑之罪，或高等法院管轄
    第一審之案件，被告於本院行準備程序進行中，就被訴事實
    為有罪之陳述，經本院合議庭認合於修正後刑事訴訟法第二
    百七十三條之一之規定，裁定進行簡式審判程序，合先敘明
    。
二、認定犯罪事實所憑之證據及認定之理由：
（一）被告甲○○於偵訊中及本院審理時坦承施用第一級毒品海
      洛因與施用第二級毒品安非他命之犯行不諱。
（二）被告於附表編號一所示之時、地為警第一次查獲後，在警
      訊時所親自採取、封緘之尿液，經送驗結果確呈嗎啡與甲
      基安非他命之陽性反應，此有新竹市警察局尿液送驗受檢
      人真實姓名代號對照表暨送驗登記簿、新竹市衛生局九十
      三年十一月九日出具之衛檢字第一三三七四號不法藥物尿
      液初步篩檢報告書、國防部憲兵司令部刑事鑑識中心於九
      十四年二月十四日所出具之（９４）安鑑字第００三０八
      號鑑驗通知書各一份附卷可稽，其於該次採尿前應確有施
      用第一級毒品海洛因與施用第二級毒品安非他命之犯行無
      誤。
（三）被告於附表編號二所示之時、地為警第二次查獲後，在警
      訊時所親自採取、封緘之尿液，經送驗結果確呈嗎啡與甲
      基安非他命之陽性反應，此有新竹市警察局尿液送驗受檢
      人真實姓名代號對照表暨送驗登記簿、新竹市衛生局九十
      四年一月二十日出具之衛檢字第八一五號不法藥物尿液初
      步篩檢報告書、國防部憲兵司令部刑事鑑識中心於九十四
      年七月八日所出具之（９４）安鑑字第０一五三二號鑑驗
      通知書各一份附卷可稽，其於該次採尿前應確有施用第一
      級毒品海洛因與施用第二級毒品安非他命之犯行無誤。
（四）被告於附表編號三所示之時、地為警第三次查獲後，在警
      訊時所親自採取、封緘之尿液，經送驗結果確呈嗎啡與甲
      基安非他命之陽性反應，此有新竹市警察局刑警隊辦理違
      反毒品危害防制條例案尿液送驗受檢人真實姓名代號對照
      表、臺灣檢驗科技股份有限公司九十四年三月九日出具之
      濫用藥物尿液檢驗報告書各一份附卷可稽，其於該次採尿
      前應確有施用第一級毒品海洛因與施用第二級毒品安非他
      命之犯行無誤。
（五）復有如附表編號一、二所示之施用工具扣案，而附表編號
      二所示疑似毒品之白色粉末一包，經送驗結果，確為第一
      級毒品海洛因無誤，亦有法務部調查局調科壹字第一００
      ００二四四一號鑑定通知書一份附於偵查卷內可據。
    被告之自白核與事實相符，本件事證已臻明確，被告施用一
    、二級毒品之犯行洵堪認定，此外，復有不起訴處分書及臺
    灣新竹地方法院檢察署刑案資料查註紀錄表及臺灣高等法院
    被告前案紀錄表各一份附卷足憑，其於前受強制戒治處分執
    行完畢後五年內再犯本件施用第一、二級毒品之犯行，均應
    予依法論科。
三、論罪與科刑：
（一）罪名─核被告甲○○所為，係犯毒品危害防制條例第十條
      第一項之施用第一級毒品罪及同條第二項之施用第二級毒
      品罪；其分別持有毒品海洛因與安非他命之低度行為，應
      為其施用毒品海洛因與安非他命之高度行為所吸收，均不
      另論罪。
（二）連續犯─被告先後多次施用海洛因與安非他命之犯行，均
      時間緊接、手法雷同，所犯係基本犯罪構成要件相同之罪
      ，顯均係基於概括之犯意反覆為之，應依刑法第五十六條
      連續犯之規定論以一連續施用一級毒品罪與一連續施用二
      級毒品罪，並均依法加重其刑。
（三）併案得判決之理由─公訴人起訴事實雖未敘及被告：(1)自
      九十三年五月間某日起至同年十一月三日及九十三年十一
      月五日起至九十四年二月二日上午某時止所犯施用一級毒
      品海洛因，及(2)自九十三年十一月六日起至九十四年一月
      十二日止所犯施用第二級毒品安非他命之犯行，然該二部
      分事實分別與公訴人起訴之上開施用一、二級毒品之犯罪
      事實既具有連續犯之裁判上一罪關係，應為起訴效力所及
      ，本院自得一併予以審究。
（四）罪數─被告所犯連續施用一級毒品罪與連續施用二級毒品
      罪二罪間，犯意各別，行為互異，罪名不同，應予分論併
      罰。
（五）累犯─被告前曾因犯竊盜案件，經本院於九十一年十一月
      七日以九十一年度竹簡字第五六八號判處有期徒刑四月確
      定，於九十二年四月十一日執行完畢，有臺灣新竹地方法
      院檢察署刑案資料查註紀錄表及臺灣高等法院被告全國前
      案紀錄表各一份在卷足參，其於受有期徒刑之執行完畢後
      五年以內再犯本件有期徒刑以上之罪，均為累犯，均應依
      刑法第四十七條規定遞加重其刑。
（六）科刑─爰審酌被告因無法戒除毒癮而犯罪，及其品行、生
      活狀況、智識程度、犯罪所生之損害與犯罪後之態度等一
      切情狀，分別量處如主文所示之刑，並定其應執行刑。
（七）沒收─如附表編號二(1)所示之毒品海洛因一包，係違禁物
      ，不問屬於犯人與否，應依毒品危害防制條例第十八條第
      一項前段之規定宣告沒收銷燬；如附表編號一(1)、編號二
      (2)所示之注射針筒二支與分裝袋一個，均為被告所有，供
      其施用毒品所用之物，業據其陳明在卷，均應依刑法第三
      十八條第一項第二款之規定宣告沒收。
四、適用之法律：
（一）刑事訴訟法第二百七十三條之一第一項、第二百九十九條
      第一項前段。
（二）毒品危害防制條例第十條第一項、第二項、第十八條第一
      項前段，刑法第十一條、第五十六條、第五十一條第五款
      、第四十七條、第三十八條第一項第二款，判決如主文。
本案經檢察官宋重和到庭執行職務。
中　　華　　民　　國　　94　　年　　8 　　月　　4 　　日
                    刑事第六庭  法　官  遲中慧
以上正本證明與原本無異。
如不服本判決，應於判決送達後10日內向本院提出上訴狀 (應附
繕本 )，上訴於臺灣高等法院。
中　　華　　民　　國　　94　　年　　8 　　月　　4 　　日
                                書記官  江靜玲
附錄本案論罪科刑法條全文：
毒品危害防制條例第十條
施用第一級毒品者，處六月以上五年以下有期徒刑。
施用第二級毒品者，處三年以下有期徒刑。
附  表：
┌──┬──────┬──────┬─────────────┐
│編號│  查獲時間  │  查獲地點  │  扣  得  之  物          │
├──┼──────┼──────┼─────────────┤
│一  │93年11月4日 │新竹市○○路│(1)注射針筒壹支；          │
│    │晚上10時30分│145號前     │(2)玻璃球吸食器、分裝匙、殘│
│    │            │            │  渣袋各壹個，吸管支。  │
├──┼──────┼──────┼─────────────┤
│二  │94年1月12日 │新竹市○○路│(1)第一級毒品海洛因壹小包（│
│    │晚上9時30分 │175巷巷口   │  驗後淨重零點壹陸公克）；│
│    │            │            │(2)分裝袋壹個、注射針筒壹支│
│    │            │            │  。                      │
├──┼──────┼──────┼─────────────┤
│三  │94年2月2日晚│新竹市○○路│無。                      │
│    │上10時50分  │204號前     │                          │
└──┴──────┴──────┴─────────────┘
